Inventaris van het archief van het Ministerie van Verkeer en Waterstaat: Directoraat-Generaal van Scheepvaart (DGS), (1949) 1960-1971
Nationaal Archief, Den Haag
- Wet houdende regelen voor het gebruik van luchtkussenvoertuigen in Nederland (Wet Luchtkussenvoertuigen), 1968-1971; 147
- Ontwerpbesluit houdende aanwijzing erkende particuliere onderzoeksbureaus, 1949-1969; 148
- Maatregelen ter herstructurering en modernisering van de gehele Nederlandse koopvaardij, map I, 1970-1971; 149
- Maatregelen ter herstructurering en modernisering van de gehele Nederlandse koopvaardij, map II, 1970-1971; 150
- Voorbereiding Internationale Conferentie voor de meting van zeeschepen te houden in Londen in 1969, map I, 1968; 151
  Classificatie: -33.07.353.72 / 07.353.767.3
- Voorbereiding Internationale Conferentie voor de meting van zeeschepen te houden in Londen in 1969, map II, 1968-1969; 152
- Voorbereiding Internationale Conferentie voor de meting van zeeschepen te houden in Londen in 1969, map III, 153
- Wijziging Meetbrieven-besluit 1949, 1965; 154
- Wijziging van het Meetbrievenbesluit 1949 naar aanleiding van de wijziging van de Meetbrievenwet 1948 d.d. 3 maart 1965, map I, 1965-1967; 155
- Wijziging van het Meetbrievenbesluit naar aanleiding van de wijziging van de Meetbrievenwet 1948 d.d. 3 maart 1965, map II, 1968; 156
- Voorschriften voor de meting van zeeschepen en binnenvaartuigen in Nederland, 157
- Wijziging Meetbrievenwet 1948, 158
- Overeenkomst Nederland - Pakistan inzake de wederzijdse erkenning van meetbrieven, 1965-1968; 159
- Vaststelling modellen voor de meetbrief, 160
- Uniformering der wetgevingen van de EEG-landen inzake de ijking van scheepstanks en de meting van tankschepen, 161
- Toetreding diverse landen tot het Internationaal verdrag betreffende de meting van zeeschepen Londen 1969, 1970; 162
- Tarieven Scheepsmetingsdienst, 1971; 163
  Classificatie: -33.07.353.72 / 07.358.86
- Metingsbesluit Binnenvaartuigen 1954 / Tarieven voor de meting van binnenvaartuigen, map I, 1963-1971; 164
- Metingsbesluit Binnenvaartuigen 1954 / Tarieven voor de meting van binnenvaartuigen, map II, 1971; 165
- Tarieven voor het brandmerken op schepen door de Scheepsmetingsdienst, 166
- Tarieven voor het waarmerken van scheepsdagboeken, map I, 1965-1970; 167
- Tarieven voor het waarmerken van scheepsdagboeken, map II, 1970; 168
- Veiligheidsvoorschriften voor zeegaande recreatievaartuigen, pleziervaartuigen en kustvissersvaartuigen, 1970; 169
  Classificatie: -33.07.353.726
- Project PROTEUS-reactor voor scheepsvoortstuwing, map I, 1967-1969; 170
  Classificatie: -33.07.353.762
- Project PROTEUS-reactor voor scheepsvoortstuwing, map II, 1967-1969; 171
- Project PROTEUS-reactor voor scheepsvoortstuwing, map III, 1970; 172
- Vergaderingen onder auspiciën van de International Atomic Energy Agency (IAEA) te Wenen inzake de aansprakelijkheid van exploitanten van reactorschepen / Verslagen, voorstellen en nota's, 1960; 173
  Classificatie: -33.07.353.762 / 07.31
- Nederlands wetsontwerp inzake wettelijke aansprakelijkheid exploitanten van nucleaire schepen, map I, 1965-1966; 174
- Nederlands wetsontwerp inzake wettelijke aansprakelijkheid exploitanten van nucleaire schepen, map II, 1966-1967; 175
- Nederlands wetsontwerp inzake wettelijke aansprakelijkheid exploitanten van nucleaire schepen, map III, 1967-1970; 176
- Nederlands wetsontwerp inzake wettelijke aansprakelijkheid exploitanten van nucleaire schepen, map IV, 1970-1971; 177
- Verdrag van Brussel inzake de aansprakelijkheid van exploitanten van nucleaire schepen (Brussel, 25 mei 1962), map I, 1960-1965; 178
- Verdrag van Brussel inzake de aansprakelijkheid van exploitanten van nucleaire schepen. (Brussel, 25 mei 1962), map II, 1966; 179
- Nuclear Ships Convention WA 1962. map III, 180
- Nuclear Ships Convention WA 1962, map II, 181
- Nuclear Ships Convention WA 1962, map I, 182
- Statuten van het Nederlands Scheepsbouwkundig Proefstation (N.S.P.), 183
  Classificatie: -33.07.5
- Zittingen van de Algemene Vergadering van de Intergouvernemental Maritime Consultative Organization (I.M.C.O.) (Assembly), map I, 1960-1964; 184
  Classificatie: -33.07.5 / 07.514.5
- Zittingen van de Algemene Vergadering van de Intergouvernemental Maritime Consultative Organization (I.M.C.O.) (Assembly), map II, 1964; 185
- Zittingen van de raad van de Intergouvernemental Maritime Consultative Organization (I.M.C.O.) (Council), map), 1960-1962; 186
- Zittingen van de raad van de Intergouvernemental Maritime Consultative Organization (I.M.C.O.) (Council), map II, 1963-1965; 187
- Zittingen van de raad van de Intergouvernemental Maritime Consultative Organization (I.M.C.O.) (Council), map III, 1966; 188
- Zittingen Maritieme Veiligheidscommissie van de Intergovernemental Maritime Consultative Organization (I.M.C.O.), map I, 1960-1964; 189
  Classificatie: -33.07.5 / 07.583
- Zittingen Maritieme Veiligheidscommissie van de Intergovernemental Maritime Consultative Organization (I.M.C.O.), map II, 1964-1966; 190
- Zittingen Maritieme Veiligheidscommissie van de Intergovernemental Maritime Consultative Organization (I.M.C.O.), map III, 1966; 191
- Vergaderingen Maritime Transport Committee, map I, 1960-1961; 192
  Classificatie: -33.07.57
- Vergaderingen Maritieme Transport Committee, map II, 1961; 193
- Vergaderingen Maritime Transport Committee, map III, 1962-1963; 194
- Vergaderingen Maritime Transport Committee, map IV, 1964-1970; 195
- Opheffing Taxatie-Commissie Binnenvaart en Visserij ingevolge de Zee- en Luchtvaartverzekeringswet 1939, 196
  Classificatie: -33.07.57 / 07.351.5
- International Load Line Convention / Verdrag betreffende uitwatering van schepen, map I, 1965-1966; 197
  Classificatie: -33.07.76
- Internationale Load Line Convention / Verdrag betreffende uitwatering van schepen, map II, 1966-1968; 198
- Brusselse Zeerechtverdragen / Diplomatieke Zeerechtconferentie te Brussel, map I, 1959-1961; 199
- Brusselse Zeerechtverdragen / Diplomatieke Zeerechtconferentie te Brussel, map II, 1962-1970; 200
- Voorstellen van de Nederlandse-Antillen tot wijziging van de Schepenwet en het Schepenbesluit 1952, map I, 1960-1962; 201
- Voorstellen van de Nederlandse-Antillen tot wijziging van de Schepenwet en het Schepenbesluit 1952, map II, 1962-1966; 202
- Voorstellen van de Nederlandse-Antillen tot wijziging van de Schepenwet en het Schepenbesluit 1952, map III, 1966-1971; 203
- Instelling van een Commissie herziening Schepenbesluit 1952 ten behoeve van de aanpassing aan Internationale Verdrag ter beveiliging van mensenlevens op zee 1960, 1958-1965; 204
- Wijziging van de Schepenwet in verband met intrekking van de Landverhuizingswet 1936, 1966-1968; 205
- Algehele herziening van de Schepenwet 1909 (Stb. 219), 1964-1967; 206
- Ontwerp Schepenbesluit 1965, 1964-1967; 207
- Bemanningsvoorschriften alsmede controle op arbeids- en rusttijden aan boord van schepen, op te nemen in het Ontwerp Schepenbesluit 1965, map I, 1964-1968; 208
- Bemanningsvoorschriften alsmede controle op arbeids- en rusttijden aan boord van schepen, op te nemen in het Ontwerp Schepenbesluit 1965, map II, 1968; 209
- Bemanningsvoorschriften alsmede controle op arbeids- en rusttijden aan boord van schepen, op te nemen in het Ontwerp Schepenbesluit 1965, map III, 1968-1971; 210
- Aanpassing van het Schepenbesluit 1965 aan de bepalingen van het Internationale Verdrag betreffende de uitwatering van schepen 1966, 1967; 211
- Vervroegde toepassing van bepalingen van het Internationale Verdrag betreffende de uitwatering van schepen 1966 op Nederlandse schepen, 1960-1967; 212
- Verslagen van vergaderingen van de Werkgroep arbeids- en rusttijden, 1966-1970; 213
- Besluit tot wijziging van de Instructie Ambtenaren Scheepvaartinspectie (Besluit van 30 januari 1958 Stb. 74) in verband met de inwerkingtreding van het Schepenbesluit 1965, 214
- Diplomatieke Zeerechtconferentie te Brussel van 16 mei 1967 tot en met 27 mei 1967 (diverse zeerechtverdragen), map I, 215
- Diplomatieke Zeerechtconferentie te Brussel van 16 mei 1967 tot en met 27 mei 1967 (diverse zeerechtverdragen), map II, 1967-1971; 216
- Aanpassing van het Schepenbesluit 1965 aan de bepalingen van het Internationaal verdrag betreffende de uitwatering van schepen 1966, map II, 1968; 217
- Aanpassing van het Schepenbesluit 1965 aan de bepalingen van het Internationaal verdrag betreffende de uitwatering van schepen 1966, map I, 218
- Jaarverslagen Scheepvaartinspectie en Rijksvaartuigendienst, map I, 219
  Classificatie: -33.07.77
- Jaarverslagen Scheepvaartinspectie en Rijksvaartuigendienst, map II, 220
- Maandverslagen der werkzaamheden van het Directoraat-Generaal van Scheepvaart, 1966; 221
- Maandverslagen der werkzaamheden van het Directoraat-Generaal van Scheepvaart, 1967; 222
- Maandverslagen der werkzaamheden van het Directoraat-Generaal van Scheepvaart, 1968; 223
- Maandverslagen der werkzaamheden van het Directoraat-Generaal van Scheepvaart, 1969; 224
- Maandverslagen der werkzaamheden van het Directoraat-Generaal van Scheepvaart, 1970; 225
- Maandverslagen der werkzaamheden van het Directoraat-Generaal van Scheepvaart, 1971; 226
- Vergaderingen Commissie van Overleg betreffende alle onderwerpen inzake de scheepvaart, 1968; 227
  Classificatie: -33.07.812.4
- Regeling militaire diensttijd koopvaardijpersoneel, 1959-1971; 228
  Classificatie: -33.08.352.2
- Werkgroep sociale vraagstukken van de Studiegroep inzake het rapport Oijevaar, 1969-1970; 229
  Classificatie: -33.08.74
- Verslagen van vergaderingen van de Werkgroep sociale vraagstukken inzake het rapport Oijevaar, 1969-1970; 230
- Overdracht bevoegdheden betreffende de Wet Buitengewoon Pensioen Zeelieden-oorlogsslachtoffers aan de Minister van Maatschappelijk Werk, 231
  Classificatie: -33.08.743.1 / 07.61
- Liquidatie Stichting Zee-risico 1940, 232
  Classificatie: -33.08.743.51
- Processtukken in de arbitrage Staat / Stichting Zeerisico 1940, 233
- Nederlandse zeemanshuizen in het buitenland, 1960-1971; 234
  Classificatie: -33.08.84
- Rijkssubsidie geestelijke verzorging opvarenden Nederlandse koopvaardij, map I, 1953-1959; 235
  Classificatie: -33.08.848
- Rijkssubsidie geestelijke verzorging opvarenden Nederlandse koopvaardij, map II, 1959-1963; 236
- Rijkssubsidie geestelijke verzorging opvarenden Nederlandse koopvaardij, map III, 1964-1965; 237
- Wijziging reglement stuurlieden examens zeevisvaart, map I, 1967; 238
  Classificatie: -33.08.86
- Wijziging reglement stuurlieden examens zeevisvaart, map II, 1968-1969; 239
- Wijziging reglement stuurlieden examens zeevisvaart, map III, 1970-1971; 240
- Wijziging reglement machinisten examens zeevisvaart, 1959-1971; 241
- Machinisten examens koopvaardij / Jaarverslagen, map I, 1960-1967; 242
- Machinisten examens koopvaardij / Jaarverslagen, map II, 1968-1971; 243
- Stuurlieden examens koopvaardij / Jaarverslagen, map I, 1960-1967; 244
- Stuurlieden examens koopvaardij / Jaarverslagen, map II, 1968-1971; 245
- Machinisten examens zeevisvaart / Jaarverslagen, 1960-1971; 246
- Stuurlieden examens zeevisvaart / Jaarverslagen, 1960-1970; 247
- Aanwijzing als rederij voor behalen vaartijd ingevolge Wet op Zeevaartdiploma's, 248
- Wijziging reglement stuurlieden examens koopvaardij, map I, 1960-1964; 249
- Wijziging reglement stuurlieden examens koopvaardij, map II, 1964-1969; 250
- Wijziging reglement stuurlieden examens koopvaardij, map III, 1969; 251
- Wijziging Koninklijk besluit d.d. 8 oktober 1937 (Stb. 579 A) betreffende de Memoriaalregeling stuurlieden, 1963; 252
- Werktijden leerling-scheepswerktuigkundigen AM-opleiding ingevolge het reglement Machinisten-Examens 1945, 1951-1971; 253
- Diensttijdreglement, map I, 1964-1970; 254
  Classificatie: -33.08.86 / 07.76
- Diensttijdreglement, map II, 1970-1971; 255
- Rapport van de Commissie Zeevaartdiploma's inzake wijzigingen in de wetgeving betreffende de zeevaartdiploma's en de opleidingen voor de zeevaart, map I, 1961-1966; 256
- Rapport van de Commissie Zeevaartdiploma's inzake wijzigingen in de wetgeving betreffende de zeevaartdiploma's en de opleidingen voor de zeevaart, map II, 1966; 257
- Wetgeving betreffende de Zeevaartdiploma's, 1966; 258
- Wijziging van de Wet op de Zeevisvaartdiploma's, map I, 1964-1967; 259
- Wijziging van de Wet op de Zeevisvaartdiploma's, map II, 1965-1968; 260
- Uitwerking van de Algemene Maatregelen van Bestuur voor het zeevaartonderwijs ingevolge de Wet op het voortgezet onderwijs, map I, 1964-1970; 261
- Uitwerking van de Algemene Maatregelen van Bestuur voor het zeevaartonderwijs ingevolge Wet op het voortgezet onderwijs, map II, 1970; 262
- Aanpassing Wet op de Zeevaartdiploma's aan de Mammoetwet /Nieuwe exameneisen zeevaartdiploma's, 1970-1971; 263
- Contactgroep Havenverkeer Reactorschepen / Studiegroep Havenoutillage Reactorschepen, map I, 1957-1964; 264
  Classificatie: -33 / 07.5
- Contactgroep Havenverkeer Reactorschepen / Studiegroep Havenoutillage Reactorschepen, map II, 1965-1966; 265
  Classificatie: -331 / 07.5
- Contactgroep Havenverkeer reactorschepen / Studiegroep Havenoutillage Reactorschepen, map III, 1967; 266
- Beveiligingsmaatregelen van Nederlandse zeehavens betreffende het aanlopen van schepen met kernvoortstuwing, map I, 1960-1961; 267
  Classificatie: -331.05
- Beveiligingsmaatregelen van Nederlandse zeehavens betreffende het aanlopen van schepen met kernvoortstuwing, map II, 1960-1961; 268
- Beveiligingsmaatregelen van Nederlandse Zeehavens betreffende het aanlopen van schepen met kernvoortstuwing, map III, 1962; 269
- Beveiligingsmaatregelen van Nederlandse Zeehavens betreffende het aanlopen van schepen met kernvoortstuwing, map IV, 1962-1965; 270
- Beveiligingsmaatregelen van Nederlandse Zeehavens m.b.t. het aanlopen van schepen met kernvoortstuwing (zaaknr. 102), map V, 1963; 271
- Beveiligingsmaatregelen van Nederlandse Zeehavens betreffende het aanlopen van schepen met kernvoortstuwing, map VI, 1963-1964; 272
- Beveiligingsmaatregelen van Nederlandse Zeehavens betreffende het aanlopen van schepen met kernvoortstuwing, map VII, 1964; 273
- Beveiligingsmaatregelen van Nederlandse Zeehavens betreffende het aanlopen van schepen met kernvoortstuwing, map VIII, 1964; 274
- Beveiligingsmaatregelen van Nederlandse Zeehavens betreffende het aanlopen van schepen met kernvoortstuwing, map IX, 1964-1965; 275
- Beveiligingsmaatregelen van Nederlandse Zeehavens betreffende het aanlopen van schepen met kernvoortstuwing, map X, 1965; 276
- Beveiligingsmaatregelen van Nederlandse Zeehavens betreffende het aanlopen van schepen met kernvoortstuwing, map XI, 1965-1966; 277
- Beveiligingsmaatregelen van Nederlandse Zeehavens betreffende het aanlopen van schepen met kernvoortstuwing, map XII, 1966; 278
- Overeenkomst Nederland-West-Duitsland inzake het bezoek van m.s. Otto-Hahn aan Nederlandse havens, map I, 1966-1969; 279
- Overeenkomst Nederland-West-Duitsland inzake het bezoek van m.s. Otto Hahn aan Nederlandse havens, map II, 280
  196
  9-1970
- Overeenkomst Nederland-West Duitsland inzake het bezoek van m.s. Otto-Hahn aan Nederlandse havens, map III, 1970; 281
- Financiële positie van de Nederlandse kustvaart, map I, 1958-1969; 282
  Classificatie: -34
- Financiële positie van de Nederlandse kustvaart, map II, 1966-1967; 283
- Financiële positie van de Nederlandse kustvaart, map III, 1967; 284
- Financiële positie van de Nederlandse kustvaart, map IV, 1968; 285
- Financiële positie van de Nederlandse kustvaart, map V, 1968; 286
- Financiële positie van de Nederlandse kustvaart, map VI, 1969-1971; 287
- Overheidsmaatregelen inzake de gezondmaking van de Nederlandse kleine handelsvaart, map I, 1968; 288
- Overheidsmaatregelen inzake de gezondmaking van de Nederlandse kleine handelsvaart, map II, 1969-1971; 289
- Overheidsmaatregelen inzake de gezondmaking van de Nederlandse kleine handelsvaart, map III, 1971; 290
- Overheidsmaatregelen inzake de gezondmaking van de Nederlandse kleine handelsvaart / Ontwerpbesluit tot nadere wijziging van het Schepenbesluit 1965, 1969-1971; 291
- Overheidsmaatregelen inzake de gezondmaking van de Nederlandse kleine handelsvaart / Ontwerp van wet tot regeling van de arbeids- en rusttijden voor Schepelingen, map I, 1969-1970; 292
- Overheidsmaatregelen inzake de gezondmaking van de Nederlandse kleine handelsvaart / Ontwerp van wet tot regeling van de arbeids- en rusttijden voor Schepelingen, map II, 1970; 293
- Overheidsmaatregelen inzake de gezondmaking van de Nederlandse kleine handelsvaart / Vakopleiding scheepsgezellen, 1986-1969; 294
- Overheidsmaatregelen inzake de gezondmaking van de Nederlandse kleine handelsvaart / Diensttijdreglement 1969, 295
- Sloopregeling voor de Nederlandse kleine handelsvaart, 1968-1971; 296
- Bedrijfsbeëindigingshulp Nederlandse kleine handelsvaart, 1968-1971; 297
- Staatsgaranties voor kredieten Nederlandse kleine handelsvaart / Beschikking bijzondere Financiering kleine handelsvaart, 1968-1971; 298
- Binnenschepenwet / Verzekering van de veiligheid in de binnenvaart op het gebied van de navigatie, 1960-1972; 299
  Classificatie: -35 / 07.76
- Uitvoering van de aanbevelingen van de te New-Delhy gehouden UNCTAD II Conferentie, 1965; 300
  Classificatie: 351.824.52
- 1e zitting UNCTAD-Scheepvaartcommissie gehouden te Genève 1965, 301
- 2e zitting UNCTAD-Scheepvaartcommissie gehouden te Genève 1967, 302
- 3e zitting UNCTAD-Scheepvaartcommissie gehouden te Genève 1969, 303
- 4e zitting UNCTAD-Scheepvaartcommissie gehouden te Genève 1970, 304
- 5e zitting UNCTAD-Scheepvaartcommissie gehouden te Genève 1971, 305
- Bevoegdverklaring inzake het regelen van kompassen, 1970; 306
- Investeringsbehoeften van het Nederlands Scheepsbouwkundig Proefstation / Financiële steun voor de bouw van een vacuüm-tank en manoeuvreer-simulator, map I, 1967-1970; 307
- Investeringsbehoeften van het Nederlands Scheepsbouwkundig Proefstation / Financiële steun voor de bouw van vacuüm-tank en manoeuvreer-simulator, map II, 1971; 308
- Vrijstelling Wet Zeevisvaartdiploma's vissersvaartuigen, map I, 1951-1971; 309
  Classificatie: -33.08.211
- Vrijstelling Wet Zeevisvaartdiploma's vissersvaartuigen, map II, 1970-1971; 310
- Vrijstelling Wet op de Zeevaartdiploma's artikel 11 ten behoeve van het machinekamerpersoneel van schepen van de Koninklijke Nederlandse Stoomvaart Maatschappij (KNSM), 1960-1962; 311
- Verzekeringen bij de Staat ten behoeve van bemanning van zeevaartuigen ingevolge de Zeeongevallenwet 1919, 1959-1967; 312
- Verzekeringen bij de Staat ten behoeve van bemanning van schepen van de Koninklijke Noord-Zuidhollandsche Reddings Maatschappij (KNZHRM), 1960-1971; 313
- Geldleningen aan het Nederlandse Scheepsbouwkundig Proefstation, 1970-1971; 314
- Stuurlieden-examens koopvaardij / Diploma's, map I, 1960-1967; 315
- Stuurlieden-examens koopvaardij / Diploma's, map II, 1967; 316
- Stuurlieden-examens zeevisvaart / Diploma's, 1960-1971; 317